臺灣板橋地方法院刑事判決　　　　　　　99年度易字第3278號
公　訴　人　臺灣板橋地方法院檢察署檢察官
被　　　告　劉世華
上列被告因妨害自由案件，經檢察官提起公訴（99年度偵字第24
314 號），本院判決如下：
    主  文
劉世華犯恐嚇危害安全罪，累犯，處拘役肆拾日，如易科罰金，
以新臺幣壹仟元折算壹日。
    事  實
一、劉世華前因竊盜、詐欺、毒品等案件，分別經本院以九十五
    年度易字第一六四八號刑事判決判處有徒刑三月確定、以九
    十五年度易字第二一八八號刑事判決判處有期徒刑三月確定
    、以九十五年度訴字第二六一五號刑事判決判處有期徒刑七
    月確定、以九十五年度簡字第四八三八號刑事簡易判決判處
    有期徒刑四月確定，嗣上開四罪刑經本院以九十六年度聲減
    字第四九二號裁定分別減刑為有期徒刑一月又十五日、一月
    又十五日、三月又十五日、二月，並定其應執行刑為有期徒
    刑八月確定，於九十六年七月十六日縮刑期滿執行完畢；另
    因竊盜案件經臺灣高等法院以九十六年度上易字第一八六五
    號刑事判決判處有期徒刑七月，減為有期徒刑三月又十五日
    ，於九十六年十一月十九日判決確定，嗣於九十六年十二月
    十八日易科罰金執行完畢（以上於本件均構成累犯）。詎其
    猶不知悔改，於九十九年四月十四日上午十時前某時許撥打
    電話至址設新北市○○區○○路三○五號一樓之「明裕汽車
    保養廠」，欲找在該保養廠任職之女友傅淑婷，適由該保養
    廠廠長張淑娟接聽電話，劉世華即在通話中質問張淑娟有關
    傅淑婷日前遭客人謾罵之事，而心生不悅，隨後於同日十時
    六分許駕車前往該保養廠欲找張淑娟理論，先在該保養廠辦
    公室與張淑娟發生口角爭執，並以手推張淑娟（未成傷，亦
    未經告訴），該保養廠負責人陳昭明聽聞爭吵聲乃將二人帶
    至休息室居中協調，劉世華竟基於恐嚇之犯意在休息室內對
    張淑娟恫稱：「打妳剛好而已，妳能怎樣，無論是社會事、
    兄弟事，我都有辦法處理」等語，以上開加害身體之事恐嚇
    張淑娟，致使張淑娟因而心生畏懼，致生危害於安全。
二、案經張淑娟訴由新北市政府警察局中和第二分局移送臺灣板
    橋地方法院檢察署檢察官偵查後起訴。
    理  由
壹、程序方面：
    本件認定事實所引用之卷證資料，並無證據證明係公務員違
    背法定程序所取得，又檢察官及被告於本院準備程序及審判
    期日時均表示同意作為證據而不予爭執，且迄至言詞辯論終
    結前亦未再聲明異議，依刑事訴訟法第一百五十九條之五第
    一項之規定，本件認定事實所引用之其他證據，縱屬傳聞證
    據而不符刑事訴訟法第一百五十九條之一至第一百五十九條
    之四之規定者，仍均有證據能力。
貳、實體方面：
一、訊據被告劉世華固坦承於前揭時間先後於電話中、在上開保
    養廠與告訴人張淑娟發生口角，及告訴人於爭吵後出現歇斯
    底里之情緒反應並報警處理等情不諱，惟矢口否認有何恐嚇
    危害安全犯行，辯稱：伊並未對告訴人出言恫稱上開話語云
    云。然查：
（一）被告於前揭時間撥打電話至上開保養廠與告訴人發生齟齬
      後，駕車前往該保養廠，先進入辦公室與告訴人理論爭執
      ，嗣經保養廠負責人陳昭明將二人帶至休息室排解，其後
      在休息室內告訴人張淑娟情緒反應激烈並報警處理等情，
      業經證人即告訴人張淑娟於本院審理中指證歷歷，核與證
      人陳昱宏、陳昭明於本院審理中具結證述大致相符，復為
      被告是認，並有卷附監視錄影光碟一片可資佐證，是此部
      分事實首堪認定，先予敘明。
（二）又被告與告訴人先在辦公室發生口角爭執，其後經陳昭明
      帶至休息室後，被告出言向告訴人稱：「打妳剛好而已，
      妳能怎樣，無論是社會事、兄弟事，我都有辦法處理」等
      語一節，亦經證人即告訴人於檢察官偵訊時具結證稱：被
      告駕車到保養場，一下車就衝著伊來，一直動手推伊，伊
      與被告吵起來，並說「打妳剛好而已，你能怎樣。無論是
      社會事、兄弟事，我都有辦法處理」，讓伊心生畏懼，至
      於傷害部分因為驗不出傷，故不提告訴等語，復於本院審
      理中具結證述：被告駕車到保養廠後，直接進入辦公室，
      二人發生爭執，被告以手推伊，伊跑出去，後來陳昭明帶
      被告與伊進入休息室協調，在休息室中渠等先談話約一、
      二分鐘就吵起來，隨後被告以台語對伊稱「怎樣，打妳剛
      好而已，無論是社會事、兄弟事，我都有辦法處理」等語
      ，伊聽了心生恐懼，手握拳，不知怎麼辦，只好去辦公室
      報警，伊報完警回到休息室時情緒失控，歇斯底里、尖叫
      、大哭等語綦詳（見偵查卷第三十三頁、本院卷第五十九
      頁至第六十四頁背面），及證人陳昭明於本院審理中結證
      稱：伊聽到辦公室有爭吵聲，前往查看，發現被告與張淑
      娟在辦公室爭吵，伊請二人到隔壁休息室談，後來在休息
      室伊有聽到被告用台語說「打妳剛好而已、社會事、兄弟
      事，我都有辦法處理」等語，被告說完這些話後，張淑娟
      尖叫、歇斯底里躺在沙發上，這是伊第一次看到張淑娟有
      這樣的情緒反應，伊不知道是何人報警的等語明確（見本
      院卷第九十六頁、第九十七頁）。此外，經本院於審理中
      當庭播放卷附現場監視錄影畫面結果，亦顯示被告於該日
      上午十時六分五十秒駕車進入錄影畫面，下車後進入辦公
      室，十時七分十九秒證人陳昭明自畫面右側步至辦公室門
      口與被告對話，同時分二十四秒證人陳昭明左手搭在被告
      右手臂上，其後被告、陳昭明、告訴人一起往休息室方向
      走去，並消失在畫面中等情無誤（見本院卷第六十一頁至
      第六十二頁），足見證人陳昭明確有與告訴人、被告進入
      休息室，並在場見聞告訴人與被告言語衝突過程無訛。經
      核證人張淑娟前後證述一致，且與證人陳昭明所證被告在
      休息室內出言為上開陳述之情節相符，足認證人張淑娟、
      陳昭明前揭證言，信而有徵，憑信性甚高，堪予採信。被
      告空言辯稱：未為前開言詞云云，尚難遽採。
（三）至證人謝明峰固於檢察官偵訊時證稱：伊有看到被告動手
      推張淑娟、「（問：你向警方表示你有聽到上開言語〔指
      『打妳剛好而已，你能怎樣，社會事、兄弟事我都有辦法
      處理』〕是否屬實？）我有聽到，但是實際內容是怎樣我
      忘記了」、警詢筆錄都實在等語在卷（見偵查卷第三十五
      頁、第三十六頁），惟於本院審理中則改證稱：伊沒有聽
      到被告講起訴書所載話語，警詢時伊只有說看到被告推張
      淑娟，警察問伊有無聽到上開話語，伊係稱沒有記云云（
      見本院卷第三十八頁至第三十九頁），前後所述歧異不一
      ，已難遽信，參以證人謝明峰於案發當日上午十時六分被
      告進入辦公室時，曾立於辦公室窗口向內觀看，惟於同日
      上午十時七分二十四秒被告、陳昭明、告訴人往休息室方
      向走去後，於同時分四十一秒時謝明峰即進入被告汽車駕
      駛座將該車駛離監視錄影畫面之情，業經本院當庭播放前
      揭監視錄影畫面並勘驗在卷（見本院卷第六十一頁、第六
      十三頁背面、第六十四頁），是證人謝明峰於被告、告訴
      人進入休息室後即未在窗外觀看，對於之後被告有無在休
      息室內向告訴人恫稱之事實，自無全程在場見聞，則證人
      謝明峰前揭顯有瑕疵之證言，即難採憑。
（四）再者，被告對告訴人稱「打妳剛好而已，妳能怎樣，無論
      是社會事、兄弟事，我都有辦法處理」等語，依一般社會
      通念，上開言詞確會使人聯想被告欲透過不法或非理性之
      手段加害告訴人之身體，自屬於加害他人身體之惡害通知
      ，且告訴人於受此通知後，即因畏懼、氣憤等心理因素出
      現歇斯底里等失控情緒反應，並報警求助，其因被告之恐
      嚇言詞而深感不安，顯而易見，衡情已足生危害於告訴人
      之安全，至為灼然。至於被告聲請傳喚警員何倉緯欲證明
      證人陳昭明、謝明峰於警詢、偵查中所為證述非出於自由
      意志一節，因上開二證人業於本院審理中到庭進行交互詰
      問，且本判決並未引用上開二證人警、偵訊時之陳述，依
      上開證據資料已足認定被告前揭犯行，是此部分之證據調
      查核無必要，附此敘明。
（五）綜上所述，本案事證已臻明確，被告犯行洵堪認定，應依
      法論科。
二、核被告所為，係犯刑法第三百零五條之恐嚇危害安全罪。又
    被告有如前述刑事科刑及執行情形，有臺灣高等法院被告前
    案紀錄表一份在卷可查，其於受有期徒刑之執行完畢後，五
    年以內故意再犯本件有期徒刑以上之罪，為累犯，應依刑法
    第四十七條第一項之規定加重其刑。爰審酌被告素行不良，
    僅因細故與告訴人發生言語爭執，竟不思理性處理溝通，反
    以出言恐嚇之方式恫嚇告訴人，造成告訴人心理恐懼，又其
    自始否認犯行，且於本院審理中經告訴人表示僅希望被告道
    歉即不欲追究之情形下，猶當庭表明不願致歉，益見其欠缺
    對他人之基本尊重，毫無悔意，犯後態度難認良好等一切情
    狀，量處如主文所示之刑，併諭知易科罰金之折算標準，以
    示懲儆。至檢察官對被告求處有期徒刑六月，本院經審酌上
    開諸情，認稍嫌過重，應以如主文所示之刑為適當。
據上論斷，應依刑事訴訟法第二百九十九條第一項前段，刑法第
三百零五條、第四十七條第一項、第四十一條第一項前段，刑法
施行法第一條之一第一項、第二項前段，判決如主文。
本案經檢察官陳宣每到庭執行職務。
中    華    民    國   100    年    5     月    23    日
                  刑事第八庭      法  官  劉  安  榕
以上正本證明與原本無異
如不服本判決，應於判決送達後10日內敘明上訴理由，向本院提
出上訴書狀（應附繕本），上訴於臺灣高等法院；未敘述上訴理
由者，應於上訴期間屆滿後20日內向本院補提理由書（均須按他
造當事人之人數附繕本），切勿逕送上級法院。
                                  書記官  陳  盈  真
中    華    民    國   100    年    5     月    26    日
附錄本案論罪科刑法條全文：
中華民國刑法第305條
以加害生命、身體、自由、名譽、財產之事，恐嚇他人致生危害
於安全者，處 2 年以下有期徒刑、拘役或 3 百元以下罰金。